臺灣板橋地方法院交通事件裁定　　　　　　　　　　九十一年度交聲更字第四三號
　　原處分機關　交通部公路總局臺北區監理所
　　異　議　人
　　即受處分人　甲○○原名陳.
右列受處分人因違反道路交通管理處罰條例案件，對於交通部公路總局臺北區監理所
九十一年五月六日北監五字第裁四０─ＺＢ0000000號所為之裁決處分（原舉
發案號：內政部警政署國道公路警察局九十一年三月二十二日公警局交字第ＺＢ00
00000號），聲明異議，本院裁定後（九十一年交聲字第九七五號）異議人提起
抗告，經臺灣高等法院撤銷原裁定而發回本院，本院更為裁定如左：
    主  文
異議駁回。
    理  由
一、原處分意旨略以：異議人即受處分人甲○○（原名陳其蔓）於民國九十一年三月
    十八日中午十二時三十四分許，駕駛車牌號碼ＦＣ─７８１３號自用小客車，行
    經國道一號高速公路北上一一五公里處，不依規定保持行車安全距離（實際時速
    九十七公里，應保持四八‧五公尺安全距離，惟實際距離不足二十公尺），經原
    舉發機關即內政部警政署國道公路警察局第二警察隊造橋分隊警員逕行舉發，嗣
    並移送原處分機關即交通部公路總局臺北區○○○○○道路交通管理處罰條例第
    三十三條第一項規定，裁處罰鍰新臺幣（下同）三千元。
二、異議意旨略以：異議人當時原係駕車正常行駛，嗣因左後方車輛突然超車，適受
    阻於異議人左前方汽車，旋即變換車道至異議人車前，異議人見狀立即煞車減速
    以保持安全車距，惟執勤警員竟於該車甫變換車道至異議人汽車前方之際，拍攝
    採證相片，以致造成異議人未保持行車安全距離之假象，本件舉發及裁處，均屬
    不當，爰聲明異議，請求撤銷原處分云云。
三、按汽車行駛於高速公路，而不遵管制之規定者，處汽車駕駛人三千元以上六千元
    以下罰鍰，道路交通管理處罰條例第三十三條第一項定有明文；又小型汽車行駛
    高速公路，於時速九十公里時，前後兩車之最小行車安全距離為四十五公尺，於
    時速一百公里時，前後兩車之最小行車安全距離為五十公尺，高速公路交通管制
    規則第六條第一項定有明文。
四、經查：本件異議人於九十一年三月十八日中午十二時三十四分許，駕駛車牌號碼
    ＦＣ─７８１３號自用一般小客車，以時速九十七公里之速度，行經國道一號高
    速公路北上一一五公里處時，與其車前同一車道之一自用小客車相距不足二十公
    尺，而未保持安全距離之事實，有採證照片影本一份附卷可稽，雖異議人具狀堅
    稱當時係因該車突自其車左後方超車，適遇前方有另輛自用小客車阻擋，旋即變
    換車道至其車前方，始造成二車前後安全距離不足之情況云云，惟經本院傳喚舉
    發本件警員陳尚雲已到庭結稱「本件舉發地點在造橋收費站往北二公里處，我們
    拍攝地點是在一個陸橋上面，用雷射測速器加壹具遠近攝影照相機拍攝的。這部
    照相攝影機不是自動攝影，而是人工操作，我們拍攝時是先在後方觀察，有未保
    持車輛安全距離情形，等到該車輛通過陸橋時，仍然未保持安全距離，我們才拿
    照相機拍攝違規，如果有異議人所稱的在通過陸橋時突然變換車道時，我們都不
    會拍攝違規，本件是我們在後面已經觀察異議人有未保持安全距離時，在通過陸
    橋時我們才拍攝，本件並無異議人所指有其他車輛突然變換車道情形，否則我們
    不會拍攝。」，至為具體明確，而衡情證人與異議人既素未謀識，顯無仇怨，證
    人自無任意誣指之必要。至異議人雖辯稱當時伊有踩煞車云云，而證人亦指稱「
    有踩剎車並不是一定有他人突然變換車道，因為有可能異議人車速很快，而前車
    保持一定正常車速，所以異議人接近時才踩剎車，本件我確定應該沒有異議人所
    稱突然有人變換車道情形。」（均見本院九十一年十月二十一日訊問筆錄）。是
    異議人徒以違規照片其有踩煞車即謂係前車突然變換車道云云，亦不足據。再參
    酌採證照片所示異議人自用小客車係緊跟前方另一自用小客車僅十餘公尺處同向
    行駛，異議人車輛與前車均係正常行駛於同一車道內，該車之車身與該車道完全
    平行，行駛於該車道正中央，亦無任何車身偏斜或偏側行駛之甫切換進入該車道
    跡象，且異議人車後方，並無其他車輛行駛，前車之左前方車道亦另有一自用小
    客車正常行駛，當時三車彼此間之相對前後距離均已極為接近，倘前車確有係利
    用異議人車輛與左前方車輛之間僅約二十餘公尺之極短間隙，驟然向右側斜駛切
    換進入異議人車道，且又適遭取締警員拍攝採證照片，衡情該車自應有車身偏斜
    或偏側行駛之跡象，惟依本件取締警員所拍攝之上開採證照片所示情況觀之，前
    車車身並無顯現該等跡象，自不足認係該車任意變換車道致其安全間距不足，異
    議人所辯，顯屬事後圖卸推託之詞，要無足採。綜上所述，本件異議人確有前揭
    不依規定保持行車安全距離之違規事實，從而原處分機關援引前開規定對異議人
    裁處罰鍰三千元，依法並無不當，本件聲明異議為無理由，應予駁回。
據上論斷，應依道路交通案件處理辦法第十九條，裁定如主文。
中      華      民      國      九十一    年    十一    月    二十九    日
                              臺灣板橋地方法院交通法庭
                                      法  官  朱 耀 平
右正本證明與原本無異
如不服本裁定應於送達後五日內向本院提出抗告狀
                                      書記官  黃 炎 煌
中      華      民      國      九十一    年    十一    月    二十九    日
